【裁判字號】    89,交易,46
【裁判日期】    890807
【裁判案由】    公共危險等
【裁判全文】
臺灣嘉義地方法院刑事判決                          八十九年度交易字第四六號
    公  訴  人  臺灣嘉義地方法院檢察署檢察官
    被      告  甲○○
                乙○○○
右列被告因公共危險等案件，經檢察官提起公訴（八十八年度偵字第七六八三號），
本院判決如左：
    主  文
甲○○服用酒類，不能安全駕駛動力交通工具而駕駛，處拘役伍拾日，如易科罰金，
以佰元折算壹日，緩刑參年。
甲○○、乙○○○被訴過失傷害部分均公訴不受理。
    事  實
一、甲○○於民國八十八年十一月六日二十一時五十分許（起訴書誤載為同年月三十
    日凌晨二時許），明知飲酒後（飲酒後其呼氣中酒精濃度測定值為０‧六０二Ｍ
    Ｇ／Ｌ）已不能安全駕駛動力交通工具，仍貿然無照駕駛車牌號碼ＵＭＬ─五六
    七號輕型機車，沿嘉義市○○○路由西往東方向行駛，途經嘉義市○○○路七九
    號前欲左轉時，因疏未注意車前狀況，與行駛於對向車道，由乙○○○所駕駛、
    亦疏未注意車前狀況之ＴＬＧ─五二六號輕機車發生對撞，致甲○○受有顏面裂
    傷三處、頭皮裂傷、鼻骨及右脛骨骨折；乙○○○則受有頭部外傷、腦震盪、臉
    部挫裂創、鼻骨骨折、胸部挫傷、左膝挫傷、皮下瘀血（過失傷害部分業據撤回
    告訴）。
二、案經被害人甲○○、乙○○○訴由嘉義市警察局第二分局報請臺灣嘉義地方法院
    檢察署檢察官偵查起訴。
    理  由
甲、有罪部分：
一、訊據被告甲○○矢口否認有何前揭飲酒後已不能安全駕駛動力交通工具之犯行，
    辯稱：當日雖有飲酒，但仍能安全駕駛機車，且其飲酒後酒精濃度測定值並未高
    達為０‧六０二ＭＧ／Ｌ，而係車禍發生後，經送醫救治時施以麻醉，其酒精濃
    度始為０‧六０二ＭＧ／Ｌ云云。惟查前揭被告酒後駕車，及其飲酒後經天主教
    聖馬爾定醫院檢測其酒精濃度為一二四ＭＧ／ＤＬ等事實，業據被告甲○○於警
    訊時供明在卷，並有該醫院檢驗報告書附於警訊卷可稽。再經本院向該醫院函詢
    被告酒精濃度之測試，有無因麻醉而受影響一節，經該醫院函覆「所檢測之酒精
    濃度一二四ＭＧ／ＤＬ為飲酒後酒精濃度，並非麻醉及藥物所致」等情，有該醫
    院（八九）惠醫字第０五六五號函附卷可証，則被告所辯，顯係事後卸責之詞，
    不足採信。又被告於案發後經該醫院檢測其酒精濃度為一二四ＭＧ／ＤＬ，經換
    算其吐氣所含酒精成分應為０‧六０二ＭＧ／Ｌ；再且參酌被告甲○○行經前開
    路段左轉時，與被害人乙○○○所駕駛之機車對撞，並因而肇事，足認被告甲○
    ○於飲酒後，已達酒醉而不能安全駕駛交通動力工具甚明。本件事証明確，被告
    甲○○重大違背安全駕駛犯行堪以認定。
二、核被告甲○○所為，係犯刑法第一百八十五條之三之罪。爰審酌酒後不得駕車，
    以防患肇事，為政府一再宣導之重點，被告甲○○理應知之甚詳，竟於酒醉之際
    ，駕車與他人發生對撞，及被告犯後已與被害人乙○○○達成和解，犯後態度良
    好等一切情狀，量處如主文所示之刑，並諭知易科罰金之折算標準，以示懲儆。
    又被告甲○○前未曾受有期徒刑以上刑之宣告，有臺灣高等法院被告全國前案紀
    錄表、臺灣嘉義地方法院檢察署刑案資料查註紀錄表分別附卷足憑，其因一時失
    慮，偶罹刑典，事後已坦承犯行，深具悔意，經此刑之宣告後，應知警惕而無再
    犯之虞，本院因認暫不執行其刑為當，予以宣告緩刑三年，用啟自新。
乙、不受理部分：
一、公訴意旨略以：被告甲○○於八十八年十一月六日二十一時五十分許（起訴書誤
    載為同年月三十日二十一時五十分許），酒後駕駛車牌號碼ＵＭＬ─五六七號機
    車，沿嘉義市○○○路由西往東方向行駛，途經嘉義市○○○路七九號前欲左轉
    時，因疏未注意車前狀況，與行駛於對向車道，由乙○○○所駕駛、亦疏未注意
    車前狀況之ＴＬＧ─五二六號輕機車發生對撞，致甲○○受有顏面裂傷三處、頭
    皮裂傷、鼻骨及右脛骨骨折；乙○○○則受有頭部外傷、腦震盪、臉部挫裂創、
    鼻骨骨折、胸部挫傷、左膝挫傷、皮下瘀血，因認被告甲○○、乙○○○另涉刑
    法第二百八十四條第一項之罪嫌云云。
二、按告訴乃論之罪，告訴人於第一審辯論終結前得撤回其告訴，又告訴經撤回者應
    諭知不受理之判決，刑事訴訟法第二百三十八條第一項、第三百零三條第三款分
    別定有明文。查本件公訴人認被告甲○○、乙○○○涉有刑法第二百八十四條第
    一項前段之罪嫌，依同法第二百八十七條前段之規定，須告訴乃論。茲告訴人甲
    ○○、乙○○○於本院審理時，當庭撤回告訴，依照前開說明，被告甲○○、乙
    ○○○此部分犯行應為不受理判決之諭知。
據上論斷，應依刑事訴訟法第二百九十九條第一項前段、第三百零三條第三款、刑法
第一百八十五條之三、第四十一條、第七十四條第一款，罰金罰鍰提高標準條例第一
條前段、第二條，判決如主文。
本案經檢察官游悅晨到庭執行職務
中      華      民      國    八十九    年      八      月      七      日
                                      臺灣嘉義地方法院刑事第一庭
                                          法  官  陳  珍  如
右正本證明與原本無異。
如不服本判決，應於判決送達後十日內向本院提出上訴狀( 應附繕本 )。
中      華      民      國    八十九    年      八      月      七      日
                                          書記官  張  素  麗
刑法第一百八十五條之三
服用毒品、麻醉藥品、酒類或其他相類之物，不能安全駕駛動力交通工具而駕駛者，
處一年以下有期徒刑、拘役或三萬元以下罰金。


司法院資訊處製作；財團法人民間司法改革基金會備份。
